【裁判字號】    99,簡上,369
【裁判日期】    991230
【裁判案由】    傷害
【裁判全文】
臺灣臺北地方法院刑事判決             99年度簡上字第369號
上  訴  人  臺灣臺北地方法院檢察署檢察官
被      告  明玫鳳
上列上訴人因被告傷害案件，不服本院中華民國99年8 月18日所
為99年度簡字第3016號之第一審簡易判決（聲請簡易判決處刑案
號：99年度偵字第9036號），提起上訴，本院管轄之第二審地方
法院合議庭判決如下：
    主  文
上訴駁回。
    事  實
一、明玫鳳於民國99年1 月9 日晚上9 時許，在工作地點「巴黎
    香頌護膚美容店」（址設臺北市○○區○○街24之3 號2 樓
    ）之休息室內，因故與同事張月桃發生口角，竟基於傷害之
    犯意，在電梯口徒手拉扯張月桃之頭髮，並強壓張月桃在地
    上，毆打張月桃，致張月桃因此受有左側頭部及上下肢多處
    鈍挫傷之傷害，張月桃當場下樓報警，始查獲上情。
二、案經張月桃訴由臺北縣政府警察局新店分局報請臺灣臺北地
    方法院檢察署檢察官偵查後聲請簡易判決處刑。
    理  由
一、上開事實，業據被告明玫鳳於偵訊中自白不諱，證人即告訴
    人張月桃亦於警、偵訊時證述其遭被告徒手毆打受傷之情明
    確，且有告訴人之驗傷診斷書及受理刑事案件報案三聯單各
    乙件在卷可稽，是被告上開任意性自白核與事實相符而可採
    信，本案事證已明，被告犯行洵堪認定，自應依法論科。
二、核被告所為，係犯刑法第277 條第1 項之傷害罪。原審以被
    告所為事證明確，援引刑法第277 條第1 項、第41條第1 項
    前段、刑法施行法第1 條之1 之規定，併審酌被告前此之素
    行、犯罪之動機、目的、告訴人所受傷害、迄今雙方未能達
    成和解等一切情狀，判處被告有期徒刑3 月，如易科罰金，
    以新臺幣1,000 元折算1 日，核其認定事實、適用法律及量
    刑各方面均無不當，應予維持。
三、檢察官上訴意旨略以：被告始終不願賠償告訴人，無誠意與
    告訴人和解，犯後態度亦差，原審判決量刑顯然過輕等語，
    固非無據；然查，原審判決就量刑部分形成心證之原因已論
    述明確，所考量之各節並非有何悖於本案事證或其他通常事
    理之處，雖迄至本案辯論終結為止，被告仍未能與告訴人達
    成和解，惟此本已由原審在量刑時予以斟酌，況被告於偵訊
    中就雙方發生口角及其傷害告訴人之經過始終坦認無訛，毫
    無卸責之語，更難僅因其未能與告訴人達成和解，或未前往
    調解庭進行調解，即謂被告「犯後態度亦差」，是本院審酌
    後認原審量刑並無違法或失當之處，上訴意旨指摘原審判決
    量刑過輕云云，核為無理由，自應由本院駁回其上訴。
四、被告經合法傳喚，無正當理由不到庭，爰不待其陳述，逕行
    判決。
據上論斷，應依刑事訴訟法第455 條之1 第1 項、第3 項、第36
8 條、第371 條，判決如主文。
本案經檢察官林彥均到庭執行職務。
中    華    民    國    99    年    12    月    30    日
                  刑事第五庭  審判長法  官  黃程暉
                                    法  官  張詩芸
                                    法  官  吳勇毅
上正本證明與原本無異。
本件不得上訴。
                                    書記官  游秀珠
中    華    民    國    99    年    12    月    30    日
論罪科刑法條全文：
中華民國刑法第277條
（普通傷害罪）
傷害人之身體或健康者，處3 年以下有期徒刑、拘役或1 千元以
下罰金。
犯前項之罪因而致人於死者，處無期徒刑或7 年以上有期徒刑；
致重傷者，處3 年以上10年以下有期徒刑。

司法院資訊處製作；財團法人民間司法改革基金會備份。
